---
title: "Projekt z analizy danych"
author: "Marcin Grzebielucha"
date: "25 listopada 2018"
output: 
  html_document: 
    keep_md: yes
    toc: yes
    toc_float: yes
---

#Podsumowanie analizy

Projekt by³ dla mnie wymagaj¹cy i ciekawy, poniewa¿ pozwoli³ mi zmierzyæ siê z analiz¹ tak du¿ych danych. Najwiêcej problemów przystworzy³o mi ci¹g³e dostosowywanie danych tak, aby wystarczy³o mi pamiêci operacyjnej. 
Wykona³em wiêkszoœæ z postawionych zadañ, ale mia³em te¿ problemy mniejsze lub wiêksze. 
Klasyfikator - najtrudniejsza by³a dla mnie budowa klasyfikatora i niestety do tej pory nie dzia³a on najlepiej, poniewa¿ daje wyniki tylko na ma³ej iloœci danych, a nie na ca³ym zbiorze. 
Rozk³ad wartoœci kolumn zaczynaj¹cych siê od part01_ - uwa¿am, ¿e przedstawienie wszystkich 106 kolumn na jednym wykresie nie jest zbyt optymalne, ale gdy chcia³em stworzyæ osobny dla ka¿dego mia³em b³êdy kompilacji. 
Reszta zadañ - z wykonania reszty zadañ jestem zadowolony.



#£adowanie bibliotek

```{r, £adowanie bibliotek, warning=FALSE, message=FALSE}
library(dplyr)    
library(ggplot2)
library(plotly)
library(tidyr)
library(knitr)
library(caret)
library(data.table)
```

#£adowanie danych

```{r, £adowanie danych, warning=FALSE, error=FALSE}
d <- fread("~/all_summary.csv", header = TRUE, sep = ";", quote = "\"", drop = c("title", "pbd_code", "res_id", "chain_id", "local_BAa", "local_NPa", "local_Ra", "local_RGa", "local_SRGa", "local_CCSa", "local_CCPa", "local_ZOa", "local_ZDa", "local_ZD_minus_a", "local_ZD_plus_a", "local_res_atom_count", "local_res_atom_non_h_occupancy_sum", "local_res_atom_non_h_electron_occupancy_sum", "local_res_atom_C_count", "local_res_atom_N_count", "local_res_atom_O_count", "local_res_atom_S_count", "dict_atom_C_count", "dict_atom_N_count", "dict_atom_O_count", "dict_atom_S_count","fo_col", "fc_col", "weight_col", "grid_space", "solvent_radius", "solvent_opening_radius", "part_step_FoFc_std_min", "part_step_FoFc_std_max", "part_step_FoFc_std_step"))

```

#Usuwanie zbêdnych wartoœci z res_name

```{r, Usuwanie z res_name, warning=FALSE}

dane <- d %>%
        filter(res_name != c("UNK", "UNX", "UNL", "DUM", "N", "BLOB", "ALA", "ARG", "ASN", "ASP", "CYS", "GLN", "GLU", "GLY", "HIS", "ILE", "LEU", "LYS", "MET", "MSE", "PHE", "PRO", "SEC", "SER", "THR", "TRP", "TYR", "VAL", "DA", "DG", "DT", "DC", "DU", "A", "G", "T", "C", "U", "HOH", "H20", "WAT"))

```

#Przetwarzanie brakuj¹cych danych

```{r, brakuj¹ce}

test <- dane %>% drop_na()

```

#Podsumowanie zbioru danych

```{r, prezentacja danych}

dim(test)
str(c(test$res_name, test$blob_coverage, test$blob_volume_coverage, test$local_res_atom_non_h_count, test$local_res_atom_non_h_electron_sum))

```

#50 najpopularniejszych w res_name

```{r, najpopularniejsze, warning=FALSE}

test1 <- test %>% group_by(res_name) %>% summarize(ile = n()) %>% arrange(desc(ile)) %>% head(50)

top50 <- test %>% filter(res_name == test1$res_name)

```

#Korelacja zmiennych

```{r, korelacja}

k <- top50 %>% select_if(is.numeric)

kor <- k[complete.cases(k),]

kor_round <- round(cor(kor),2)

kor_melt <- melt(kor_round) %>% arrange(value)

kor_gg <- ggplot(kor_melt, aes(Var1, Var2, fill = value)) + geom_tile() +
  scale_fill_gradient(low = "red", high = "blue") +
  theme(axis.text.x = element_blank(), axis.text.y= element_blank())

kor_gg


```

#Ile przyk³adów ma ka¿da z res_name

```{r, ile_przyk³adów}
ile <- top50 %>% group_by(res_name) %>% summarize(ile = n()) %>% arrange(desc(ile))

ile

```

#Wykresy rozk³adów liczby atomów i elektronów

```{r, wykresy_rozk³ady}
ga <- ggplot(top50, aes(local_res_atom_non_h_count)) + geom_density() + ggtitle("Atomy") 

ge <- ggplot(top50, aes(local_res_atom_non_h_electron_sum)) + geom_density() + ggtitle("Elektrony") 

ga1 <- ggplotly(ga)

ge1 <-ggplotly(ge) 

ga1
ge1

```


#10 klas z najwiêksz¹ niezgodnoœci¹ liczby atomów i elektronów

```{r, niezgodne}

top50 %>%
  select(res_name, local_res_atom_non_h_count, dict_atom_non_h_count) %>%
  group_by(res_name) %>%
  summarise(niezgodnosc = mean(abs(local_res_atom_non_h_count - dict_atom_non_h_count))) %>%
  arrange(-niezgodnosc) %>%
  head(10) 

top50 %>%
  select(res_name, local_res_atom_non_h_electron_sum, dict_atom_non_h_electron_sum) %>%
  group_by(res_name) %>%
  summarise(niezgodnosc = mean(abs(local_res_atom_non_h_electron_sum - dict_atom_non_h_electron_sum))) %>%
  arrange(-niezgodnosc) %>%
  head(10) 

```

#Rozk³ad wartoœci kolumn zaczynaj¹cych siê od part01_

```{r, part}

dim(top50)

part01 <- top50 %>% select(starts_with("part_01")) %>% gather(nazwa, wartosc, 1:106)

ggplot(part01, aes(nazwa, wartosc)) + geom_boxplot() + theme(axis.text.x = element_blank())


```

#Regresja liniowa
#Liczba elektronów 

```{r, regresja_elektrony, warning=FALSE,message=FALSE}
data_top50 <- top50 %>% select_if(is.numeric)
 
 set.seed(23)
 partition <- createDataPartition(
   y = data_top50$local_res_atom_non_h_electron_sum,
   p = .7,
   list = FALSE)
 
 data_train <- data_top50 %>% slice(partition)
 data_test <- data_top50 %>% slice(-partition)
 dim(data_train)
 dim(data_test)
 
 set.seed(23)
 fit <- train(local_res_atom_non_h_electron_sum ~ ., data = data_train, method = "lm")
 fit
 
 set.seed(23)
 prediction <- predict(fit, newdata = data_test)
 postResample(pred = prediction, obs = data_test$local_res_atom_non_h_electron_sum)

```

#Liczba atomów

```{r, regresja_atomy, warning=FALSE,message=FALSE}
data_top50a <- top50 %>% select_if(is.numeric)
 
set.seed(23)
partition <- createDataPartition(
   y = data_top50a$local_res_atom_non_h_count,
   p = .7,
   list = FALSE)
 
data_train_a <- data_top50a %>% slice(partition)
data_test_a <- data_top50a %>% slice(-partition)
dim(data_train_a)
dim(data_test_a)

set.seed(23)
fit <- train(local_res_atom_non_h_count ~ ., data = data_train_a, method = "lm")
fit 

set.seed(23)
prediction <- predict(fit, newdata = data_test_a)
postResample(pred = prediction, obs = data_test_a$local_res_atom_non_h_count)

```

#Klasyfikator 
```{r, klasyfikator}

#  usun <- c("blob_coverage", "res_coverage", "local_res_atom_non_h_count", "local_res_atom_non_h_electron_sum", "dict_atom_non_h_count", "dict_atom_non_h_electron_sum")
# 
#  data_top50_k <- top50 %>% select(-usun)
# 
#  data_top50_k$res_name <- as.factor(data_top50_k$res_name)
# 
# set.seed(23)
# partition <- createDataPartition(
# y = data_top50_k$res_name,
# p = .7,
# list = FALSE)
# data_train <- data_top50_k %>%
#  slice(partition)
# data_test <- data_top50_k %>%
#   slice(-partition)
# dim(data_train)
# dim(data_test)
# 
# set.seed(23)
# fit <- train(
#   res_name ~ .,
#   data = data_train,
#   method = "rf",
#   ntree = 10,
#   na.action  = na.pass)
# fit
# 
# set.seed(23)
# prediction <- predict(fit, newdata = data_test)
# confusionMatrix(data = prediction, data_test$res_name)

```


